臺灣桃園地方法院刑事判決　　　　　　100年度審訴字第362號
公　訴　人　臺灣桃園地方法院檢察署檢察官
被　　　告　簡居廣
上列被告因偽造文書等案件，經檢察官提起公訴（99年度偵字第
26408 號），被告於準備程序進行中為有罪陳述，經本院合議庭
裁定由受命法官獨任進行簡式審判程序，判決如下：
    主  文
簡居廣行使偽造私文書，足以生損害於他人，共捌罪，均累犯，
各處有期徒刑伍月，如易科罰金，均以新臺幣壹仟元折算壹日，
附表「偽造之署押欄」所示偽造之「王文健」及「王文建」署名
共捌枚均沒收。應執行有期徒刑壹年陸月，如易科罰金，以新臺
幣壹仟元折算壹日，附表「偽造之署押欄」所示偽造之「王文健
」及「王文建」署名共捌枚均沒收。
    事實及理由
一、被告所犯之罪，為死刑、無期徒刑、最輕本刑3 年以上有期
    徒刑或高等法院管轄第一審案件以外之罪，而被告於本院準
    備程序進行中，就被訴事實為有罪之陳述，經本院告知簡式
    審判程序意旨，並聽取公訴人及被告之意見後，依刑事訴訟
    法第273 條之1 第1 項之規定，裁定依簡式審判程序審理。
二、犯罪事實：
    簡居廣前於(1)民國94年間，因竊盜案件，經臺灣臺北地方法
    院（下稱臺北地院）以94年度易字第1286號判決判處有期徒
    刑6 月確定；(2)同年間復因竊盜案件，經臺北地院以94年度
    簡字第1236號判決判處有期徒刑5 月確定；(3)再因竊盜案件
    ，經臺北地院以94年度簡字第2486號判決判處有期徒刑6 月
    確定；上開三罪再經臺北地院以96年度聲減字第776 號裁定
    各減刑二分之一，(1)(2)兩案並定應執行有期徒刑5 月確定後
    接續執行，於96年10月7 日縮刑期滿執行完畢。詎猶不知悔
    改，於99年4 月25日自「士正工程有限公司」（下稱士正公
    司）離職後，仍意圖為自己不法之所有，基於詐欺取財及偽
    造文書之犯意，分別佯以士正公司之名義向址設桃園縣龜山
    鄉○○路○段490 號之「金鎮洲水電材料有限公司」（下稱
    金鎮洲公司）訂貨，並於附表所示之時間至金鎮洲公司領貨
    時，偽以士正公司同事王文建之名義，在如附表所示之銷貨
    單客戶簽名欄內偽造「王文健」及「王文建」之署名共八枚
    ，使金鎮洲公司員工陷於錯誤，而交付如附表所示之物品予
    簡居廣，足生損害於王文建本人、士正公司及使金鎮洲公司
    受有貨款新台幣（下同）211,314 元之損害。嗣經金鎮洲公
    司向士正公司請款時得知如附表「偽造之署押欄」所示之署
    名均非王文建本人所簽，且士正公司亦未向金鎮洲公司訂購
    上開貨物，經調閱監視錄影器畫面後查覺係離職員工簡居廣
    冒領，遂報警處理循線查獲。
三、認定被告犯罪所憑之證據：
  (一)被告簡居廣於警詢、偵訊、本院行準備程序及審理時之自白
    。
  (二)告訴人即被害人王文建於警詢及偵訊時之證述，被害人金鎮
    洲公司之代理人廖偉傑於警詢及偵訊時之證述。
  (三)金鎮洲公司客戶往來基本資料表、士正公司出具之被告可疑
    簽單統計表各1 份；金鎮洲公司銷貨單共8 紙及金鎮洲公司
    99年8 月4 日監視錄影器翻拍照片共2 張。
四、核被告如附表所示之犯行，均係犯刑法第216 條、第210 條
    之行使偽造私文書罪及同法第339 條第1 項之詐欺取財罪。
    被告如附表「偽造之署押欄」所示之偽造「王文健」及「王
    文建」署名共8 枚，均係偽造銷貨單之私文書之階段行為，
    又其偽造私文書後復持以行使，偽造私文書之低度行為應為
    行使偽造私文書之高度行為所吸收，均不另論罪。又被告以
    一行使偽造私文書行為，同時觸犯行使偽造私文書罪及詐欺
    取財罪，為想像競合犯，應從一重之行使偽造私文書罪處斷
    。被告8 次行使偽造私文書犯行，犯意各別，行為互殊，應
    分論併罰。又其有如犯罪事實欄所載之犯罪科刑執行情形，
    有臺灣高等法院被告前案紀錄表1 份在卷可按，其於徒刑執
    行完畢後5 年內故意再犯本件有期徒刑以上之8 罪，均為累
    犯，均應依刑法第47條第1 項之規定加重其刑。爰審酌被告
    不思以正當途徑獲取財物，任意冒名而詐騙他人財物，破壞
    交易秩序，侵害他人權利，行為有所不當，並兼衡被告犯罪
    之手段、方式、被害人所受損害及被告之生活狀況、智識程
    度、犯後坦承犯行之態度等一切情狀，量處如主文所示之刑
    並諭知易科罰金之折算標準，及定應執行之刑並諭知易科罰
    金之折算標準。又被告如附表「偽造之署押欄」所示之偽造
    「王文健」及「王文建」署名共8 枚，不問屬於犯人與否，
    均應依刑法第219 條規定沒收。至各偽造署名所附著之銷貨
    單，因已行使交付予金鎮洲公司，非屬被告所有，不得宣告
    沒收，附此敘明。
五、應適用之法條：
    刑事訴訟法第273 條之1 第1 項、第299 條第1 項前段、第
    310 條之2 、第454 條第1 項，刑法第216 條、第210 條、
    第339 條第1 項、第55條、第47條第1 項、第41條第1 項前
    段、第8 項、第219 條、第51條第5 款，刑法施行法第1 條
    之1 第1 項、第2 項前段。
六、如不服本判決，應於判決送達後10日內向本院提出上訴狀（
    應附繕本），其未敘述上訴理由者，應於上訴期間屆滿後20
    日內補提理由書狀於本院，上訴於臺灣高等法院。
本案經檢察官馮浩庭到庭執行職務。
中    華    民    國  100     年    6     月    21    日
                    刑事庭  法  官  許曉微
以上正本證明與原本無異。
                            書記官  洪明媚
中    華    民    國  100     年    6     月    21    日
本案論罪科刑法條：
中華民國刑法第210 條
偽造、變造私文書，足以生損害於公眾或他人者，處五年以下有
期徒刑。
中華民國刑法第216 條
行使第二百十條至第二百十五條之文書者，依偽造、變造文書或
登載不實事項或使登載不實事項之規定處斷。
中華民國刑法第339 條
意圖為自己或第三人不法之所有，以詐術使人將本人或第三人之
物交付者，處五年以下有期徒刑、拘役或科或併科一千元以下罰
金。
以前項方法得財產上不法之利益或使第三人得之者，亦同。
前二項之未遂犯罰之。
附表：
  ┌──┬─────┬─────┬───────┬────┬─────┐
  │編號│ 犯罪時間 │ 銷貨單號 │   詐得物品   │貨款金額│偽造之署押│
  │    │          │          │              │（新台幣│          │
  │    │          │          │              │）      │          │
  ├──┼─────┼─────┼───────┼────┼─────┤
  │1   │99年6 月26│SA00000000│太平洋Ⅳ電線（│22,572  │銷貨單客戶│
  │    │日上午9 時│          │規格：30，紅）│        │簽名欄內偽│
  │    │47分許    │          │、太平洋Ⅳ電線│        │簽之「王文│
  │    │          │          │（規格：30，白│        │健」署名1 │
  │    │          │          │）、太平洋Ⅳ電│        │枚        │
  │    │          │          │線（規格：30，│        │          │
  │    │          │          │黑） 各1 丸   │        │          │
  ├──┼─────┼─────┼───────┼────┼─────┤
  │2   │99年7 月1 │SA00000000│太平洋Ⅳ電線（│22,572  │銷貨單客戶│
  │    │日上午9 時│          │規格：30，紅）│        │簽名欄內偽│
  │    │3 分許    │          │、太平洋Ⅳ電線│        │簽之「王文│
  │    │          │          │（規格：30，白│        │健」署名1 │
  │    │          │          │）、太平洋Ⅳ電│        │枚        │
  │    │          │          │線（規格：30，│        │          │
  │    │          │          │黑） 各1 丸   │        │          │
  ├──┼─────┼─────┼───────┼────┼─────┤
  │3   │99年7 月7 │SA00000000│太平洋Ⅳ電線（│21,546  │銷貨單客戶│
  │    │日上午10時│          │規格：30，紅）│        │簽名欄內偽│
  │    │0分許     │          │、太平洋Ⅳ電線│        │簽之「王文│
  │    │          │          │（規格：30，白│        │建」署名1 │
  │    │          │          │）、太平洋Ⅳ電│        │枚        │
  │    │          │          │線（規格：30，│        │          │
  │    │          │          │黑） 各1 丸   │        │          │
  ├──┼─────┼─────┼───────┼────┼─────┤
  │4   │99年7 月13│SA00000000│太平洋Ⅳ電線（│21,546  │銷貨單客戶│
  │    │日上午10時│          │規格：30，紅）│        │簽名欄內偽│
  │    │42分許    │          │、太平洋Ⅳ電線│        │簽之「王文│
  │    │          │          │（規格：30，白│        │建」署名1 │
  │    │          │          │）、太平洋Ⅳ電│        │枚        │
  │    │          │          │線（規格：30，│        │          │
  │    │          │          │黑） 各1 丸   │        │          │
  ├──┼─────┼─────┼───────┼────┼─────┤
  │5   │99年7 月13│SA00000000│太平洋Ⅳ電線（│22,176  │銷貨單客戶│
  │    │日下午2 時│          │規格：22，綠）│        │簽名欄內偽│
  │    │26分許    │          │、太平洋Ⅳ電線│        │簽之「王文│
  │    │          │          │（規格：22，白│        │建」署名1 │
  │    │          │          │）各2丸       │        │枚        │
  ├──┼─────┼─────┼───────┼────┼─────┤
  │6   │99年7 月16│SA00000000│太平洋Ⅳ電線（│22,176  │銷貨單客戶│
  │    │日上午11時│          │規格：22，紅）│        │簽名欄內偽│
  │    │31分許    │          │、太平洋Ⅳ電線│        │簽之「王文│
  │    │          │          │（規格：22，白│        │建」署名1 │
  │    │          │          │）各2丸       │        │枚        │
  ├──┼─────┼─────┼───────┼────┼─────┤
  │7   │99年7 月24│SA00000000│太平洋Ⅳ電線（│22,176  │銷貨單客戶│
  │    │日上午11時│          │規格：22，綠）│        │簽名欄內偽│
  │    │35分許    │          │、太平洋Ⅳ電線│        │簽之「王文│
  │    │          │          │（規格：22，白│        │建」署名1 │
  │    │          │          │）各2丸       │        │枚        │
  ├──┼─────┼─────┼───────┼────┼─────┤
  │8   │99年8 月4 │SA00000000│太平洋Ⅳ電線（│56,550  │銷貨單客戶│
  │    │日上午10時│          │規格：22，綠）│        │簽名欄內偽│
  │    │36分許    │          │、太平洋Ⅳ電線│        │簽之「王文│
  │    │（起訴書誤│          │（規格：22，白│        │建」署名1 │
  │    │載為8 月14│          │）各3 丸，太平│        │枚        │
  │    │日，應予更│          │洋Ⅳ電線（規格│        │          │
  │    │正）      │          │：30，紅）、太│        │          │
  │    │          │          │平洋Ⅳ電線（規│        │          │
  │    │          │          │格：30，白）、│        │          │
  │    │          │          │太平洋Ⅳ電線（│        │          │
  │    │          │          │規格：30，黑）│        │          │
  │    │          │          │各1 丸        │        │          │
  ├──┼─────┼─────┼───────┼────┼─────┤
  │合計│          │          │              │211,314 │          │
  └──┴─────┴─────┴───────┴────┴─────┘